臺灣臺中地方法院刑事判決　94年度中簡上字第636號
上　訴　人　臺灣臺中地方法院檢察署檢察官
被　　　告　丁○○
　　　　　　　　　　弄21號
上列上訴人因被告犯詐欺取財案件，不服本院臺中簡易庭九十四
年度中簡字第二二○三號中華民國九十四年九月二日第一審簡易
判決（聲請簡易判決處刑案號：臺灣臺中地方法院檢察署九十三
年度偵字第一四三七六號、九十三年度偵緝字第一四四六號、九
十四年度偵字第八二一一號），提起上訴，復經檢察官移送併案
審理（臺灣板橋地方法院檢察署九十四年度偵緝字第一八九一號
），本院管轄之第二審合議庭判決如下：
    主    文
原判決撤銷。
丁○○連續幫助共同連續意圖為自己不法之所有，以詐術使人將
本人之物交付，處有期徒刑陸月，如易科罰金，以參佰元折算壹
日，緩刑參年。
    犯罪事實
一、丁○○對於：一般人不自行申請銀行存款帳戶，反向他人購
    買銀行存款帳戶使用，乃係欲利用所購買之銀行存款帳戶，
    充作犯詐欺取財罪之工具之事實，應有所預知，竟仍基於幫
    助不特定之他人詐欺取財之不確定概括犯意，自民國九十二
    年十一月十三日以後之某日起，至同年十二月八日以前之某
    日止（聲請簡易判決處刑書誤載為九十二年十月間），連續
    在臺中市○區○○路某不詳地點，多次將其所申請開立之大
    眾商業銀行股份有限公司臺中分行（以下簡稱大眾銀行）帳
    號：000000000000號帳戶（開戶日期：九十二
    年十一月十三日）、新竹國際商業銀行股份有限公司臺中分
    行（以下簡稱新竹銀行）帳號：000000000000
    0號帳戶（開戶日期：九十二年十一月十四日）、誠泰商業
    銀行股份有限公司南屯分行（以下簡稱誠泰銀行）帳號：0
    00000000000號帳戶（開戶日期：九十二年十一
    月二十五日），及第一商業銀行股份有限公司臺中分行（以
    下簡稱第一銀行）帳號：00000000000號帳戶（
    開戶日期：九十二年十一月八日）之金融帳戶存摺及金融卡
    （含密碼），以每個帳戶新臺幣（下同）一千元至二千元不
    等之代價，出售與姓名年籍均不詳、自稱姓「方」之詐欺集
    團成年成員。丁○○即以此方式，連續幫助該詐欺集團成年
    成員共同基於意圖為自己不法所有之概括犯意聯絡，連續對
    下列被害人，共同多次以下列之詐術，詐得下列之財物：(一)
    上開詐欺集團成年成員於九十二年十一月二十四日，以交友
    須利用金融帳號證明身分之詐術，詐騙庚○○，致庚○○陷
    於錯誤，而提供自己之金融帳號資料後，經上開詐欺集團成
    年成員以語音轉帳方式，共計匯款二十二萬三千二百六十四
    元（於九十二年十一月二十五日遭語音轉帳一萬零十八元及
    五萬六千元，於九十二年十一月二十六日遭語音轉帳十五萬
    七千二百四十六元）至丁○○上開大眾銀行帳戶內，旋遭上
    開詐欺集團成年成員提領一空；(二)上開詐欺集團成年成員於
    九十二年十一月某日，以推銷光碟機之詐術，致丙○○陷於
    錯誤，而依該詐欺集團成年成員之電話指示，操作銀行自動
    櫃員機，誤將三萬九千七百五十三元匯入丁○○上開新竹銀
    行帳戶內（於九十二年十二月一日先後匯款一萬二千一百五
    十六元、二萬七千五百九十七元），旋遭該詐欺集團成年成
    員提領一空；(三)於九十二年十二月二日，上開詐欺集團成年
    成員以自稱新竹銀行人員欲確認職業別之詐術，於電話中要
    求戊○○（原名：董佳寶）須依指示操作銀行自動櫃員機，
    致戊○○陷於錯誤，而依指示操作銀行自動櫃員機，誤將一
    萬二千三百八十八元匯入丁○○上開新竹銀行帳戶內，旋遭
    該詐欺集團成年成員提領一空；(四)於九十二年十二月八日，
    上開詐欺集團成年成員在電腦網路上，以可貸款二十萬元，
    但須先繳交保險費八千九百元之詐術，致急需貸款之乙○○
    陷於錯誤，而匯款八千九百元至丁○○上開誠泰銀行帳戶內
    ，旋遭該詐欺集團成年成員提領一空；(五)於九十三年八月九
    日，上開詐欺集團成年成員以信用卡刷卡消費有誤，請與銀
    行聯絡，再依指示操作銀行自動櫃員機之詐術，致甲○○陷
    於錯誤，而於電話中依該詐欺集團成年成員之指示，操作銀
    行自動櫃員機，誤匯二萬三千四百九十四元至丁○○上開第
    一銀行帳戶內，旋遭該詐欺集團成員提領一空。(六)嗣因庚○○、丙○○、戊○○、乙○○及甲○○等五人先後知悉受騙
    後，分別報警處理，始為警循線查悉上情。
二、案經臺中市警察局第四分局報請臺灣臺中地方法院檢察署檢
    察官，及經雲林縣警察局斗六分局報請臺灣臺南地方法院檢
    察署檢察官呈請臺灣高等法院檢察署檢察長令轉由臺灣臺中
    地方法院檢察署檢察官偵查後，聲請簡易判決處刑，暨經臺
    北縣政府警察局蘆洲分局報請臺灣板橋地方法院檢察署檢察
    官移送併案審理。
    理    由
一、訊據被告丁○○對於：曾於上揭時地，基於幫助不特定之他
    人詐欺取財之不確定概括犯意，連續出售其所申請開立之上
    開帳戶之存摺、金融卡（含密碼），予上開詐欺集團成年成
    員。其即以此方式，連續幫助該詐欺集團成年成員共同連續
    對告訴人庚○○、丙○○、戊○○、乙○○及甲○○等五人
    ，分別詐得上開財物之事實，坦承不諱，核與證人即告訴人
    庚○○、丙○○、戊○○及乙○○等四人於偵查中之結述，
    及告訴人甲○○於警詢時之指訴（經當事人同意具有證據能
    力）相符，並有被告申請開立之大眾銀行帳號：00000
    0000000號、新竹銀行帳號：0000000000
    000號、誠泰銀行帳號：000000000000號，
    及第一銀行帳號：00000000000號之帳戶開戶資
    料、印鑑卡影本（參九十三年度偵緝字第一四四六號偵查卷
    第一○七頁、第七四頁、第九○頁，九十四年度偵字第八二
    一一號偵查卷之警詢卷），被告申請開立之上開帳戶之活期
    儲蓄存款交易明細表各一份（參九十三年度偵字第一四三七
    六號偵查卷第一八頁，九十三年度核退字第二六五六號偵查
    卷第七頁，九十三年度偵字第一二七八三號偵查卷第九頁，
    九十三年度偵字第八六六八號偵查卷第一六頁，九十四年度
    偵字第八二一一號偵查卷之警詢卷），證人丙○○、戊○○
    分別提出之自動櫃員機交易明細表影本各一份（參九十三年
    度核退字第二六五六號偵查卷第五頁，九十三年度偵字第一
    二七八三號偵查卷第一一頁），及證人乙○○提出之誠泰銀
    行通儲存入憑條正本一紙（參九十三年度偵字第八六六八號
    偵查卷第一七頁）在卷可稽，是被告之自白應與事實相符。
    本件事證明確，被告犯行洵堪認定。
二、(一)核被告所為，係犯刑法第三十條第一項、第三百三十九條
    第一項幫助詐欺取財罪。被告以幫助詐欺取財之意思，而多
    次出售交付上開帳戶之存摺及金融卡（含密碼），供上開詐
    欺集團成年成員共同連續犯詐欺取財罪之用。稽其所為，係
    屬刑法第三百三十九條第一項詐欺取財罪之幫助犯，應依刑
    法第三十條第二項規定，依詐欺取財正犯之刑減輕之。被告
    所犯先後數次幫助行為，時間緊接，觸犯構成要件相同之罪
    ，顯係出於概括犯意為之，為連續犯，應依刑法第五十六條
    規定，論以一罪，並加重其刑，且依法先加後減之。檢察官
    以九十四年度偵緝字第一八九一號移送併案審理之被告所犯
    如犯罪事實欄一、(二)所示犯行部分，因與其經檢察官聲請簡
    易判決處刑之如犯罪事實欄一、(一)與一、(三)至一、(五)所示之
    犯行部分，具有連續犯之裁判上一罪關係，為起訴效力所及
    ，本院自應併予審理。(二)原審以被告所犯如犯罪事實欄一、
    (一)與一、(三)至一、(五)所示之犯行部分，事證明確，而對被告
    予以論罪科刑，固非無見，惟因漏未及審酌被告尚有如犯罪
    事實欄一、(二)所示之犯行部分，尚有未當。是上訴人提起本
    件上訴，指摘原審判決有所不當，核屬有理由，自應由本院
    予以撤銷，並改自為第一審判決，以符法制。(三)爰審酌：被
    告國中畢業，正值壯年，已婚。其犯罪手段尚屬平和，犯罪
    情節亦非重大，自己實際所獲取之犯罪所得僅數千元。其係
    因貪圖不法之小利，而出售其上開帳戶之存摺及金融卡（含
    密碼），供上開詐欺集團使用，迄今尚未與上開告訴人等達
    成和解，暨犯罪後，於本院審理時，坦承犯行，態度良好等
    一切情狀，量處如主文所示之刑，並諭知易科罰金之折算標
    準。(四)被告曾因業務過失致死案件，經臺灣高雄地方法院於
    八十四年七月十八日，以八十四年度交訴字第一○四號判處
    有期徒刑一年，復經臺灣高等法院高雄分院於八十四年九月
    二十七日，以八十四年度交訴字第一四五號駁回上訴確定。
    其於八十五年十二月五日假釋期滿，未經撤銷視為執行完畢
    後，五年以內未曾受有期徒刑以上刑之宣告等情，有刑案資
    料查註紀錄表、臺灣高等法院被告前案紀錄表各一份在卷可
    考。本院審酌：被告迄今雖尚未與上開告訴人等達成民事和
    解，但其現已有正當職業，尚有七歲稚子待其扶養，且其犯
    罪後，坦承犯行，深知悔悟等一切情狀後，認其經此教訓後
    ，當知所警惕，信無再犯之虞，而認所宣告之刑，以暫不執
    行為適當，爰併予宣告緩刑三年，以啟自新。
據上論斷，應依刑事訴訟法第四百五十五條之一第三項、第三百
六十九條第一項前段、第三百六十四條、第四百五十二條、第二
九十九條第一項前段，刑法第五十六條、第三十條第一項、第二
項、第三百三十九條第一項、第四十一條第一項前段、第七十四
條第二款，罰金罰鍰提高標準條例第一條前段、第二條，判決如
主文。
本案經檢察官己○○到庭執行職務。
中　　華　　民　　國　　94　　年　　11　　月　　23　　日
                  刑事第十二庭  審判長法　官　王鏗普
                                      法　官　羅智文
                                      法　官　唐敏寶
以上正本證明與原本無異。
如不服本判決，應於送達後十日內向本院提出上訴狀（須附繕本
），上訴於臺灣高等法院臺中分院。
                                      書記官　魏宏銘
中　　華　　民　　國　　94　　年　　11　　月　　23　　日
附錄論罪科刑法條
刑法第三百三十九條第一項
意圖為自己或第三人不法之所有，以詐設使人將本人或第三人之
物交付者，處五年以下有期徒刑、拘役或科或併科五百元以下罰
金。
